【裁判字號】    99,易,3115
【裁判日期】    991130
【裁判案由】    竊盜
【裁判全文】
臺灣臺中地方法院刑事判決              99年度易字第3115號
聲  請  人  臺灣臺中地方法院檢察署檢察官
被      告  黃清琪
上列被告因竊盜案件，經檢察官聲請簡易判決處刑（99年度偵字
第4314號），本院認不宜以簡易判決處刑，改依通常程序審理，
判決如下：
    主    文
黃清琪攜帶兇器竊盜，累犯，處有期徒刑拾月。扣案鎖匙壹支及
手套壹雙，均沒收。
    犯 罪 事 實
一、黃清琪前有多次竊盜前科，又於民國97年間因詐欺、竊盜案
    件，經本院以97年度中簡字第1626號判決判處有期徒刑3 月
    、4 月，應執行有期徒刑6 月確定，甫於98年9 月11日縮刑
    期滿執行完畢。詎仍不知悔改，於99年2 月6 日凌晨3 時14
    分許，行經臺南市○區○○路558 號前，見沈韻晨所有車牌
    號碼2095 -LW號自用小客貨車〈內有價值約新臺幣（下同）
    160,980 元之鞋子206 雙、價值約225,000 元之服飾、手推
    車、鐵架、鞋架、人像衣架等工具〉停放在該處，竟意圖為
    自己不法之所有，著手套並攜帶電腦背包內裝有客觀上足對
    人之生命、身體、安全構成威脅，可供兇器使用之老虎鉗，
    靠近該自小客車車門探尋財物後，旋於同日凌晨3 時32分許
    ，以不詳方法打開車門，並以自備鑰匙1 支啟動引擎電門，
    竊取該自小客貨車，得手後，逃離現場，在不詳時、地將該
    自小客車內之貨物搬卸一空，復以老虎鉗拆卸該自小客貨車
    之汽車音響。嗣於同日7 時30分許，黃清琪將該車停放在臺
    中市○區○○○路與東學街口之土牛夜市停車場，並在車內
    睡覺時，為巡邏員警盤檢查獲，當場扣得上開自用小客貨車
    1 輛（已發還由沈韻晨領回）、竊取該車所用之鑰匙1 支、
    手套1 雙、老虎鉗1 支及電腦背包1 個等物，始查悉上情。
二、案經臺中市警察局第三分局報請臺灣臺中地方法院檢察署檢
    察官聲請簡易判決處刑。
    理    由
一、按被告以外之人於審判外之言詞或書面陳述，除法律有規定
    者外，不得作為證據，刑事訴訟法第159 條固定有明文，惟
    被告以外之人於審判外之陳述，雖不符同法第159 條之1 至
    之4 規定，而經當事人於審判程序同意作為證據，法院審酌
    該言詞陳述或書面陳述作成時之情況，認為適當者，亦得為
    證據。又當事人、代理人或辯護人於法院調查證據時，知有
    第159 條第1 項不得為證據之情形，而未於言詞辯論終結前
    聲明異議者，視為有前項之同意，亦據同法第159 條之5 規
    定明確。查本案所引用之證據資料，其中傳聞證據部分，縱
    無刑事訴訟法第159 條之1 至第159 條之4 或其他規定之傳
    聞證據例外情形，亦因被告及檢察官未聲明異議，而視為同
    意作為證據，且本院審酌該證據作成之情況，並無不當，以
    之作為證據，應屬適當，是依刑事訴訟法第159 條之5 第2
    項之規定，應有證據能力。
二、訊據被告黃清琪固坦承以自備鑰匙竊取上開自小客貨車及以
    老虎鉗竊取汽車音響之事實，惟矢口否認係在上開時、地竊
    取上開自小客貨車及竊取車貨物之犯行，辯稱：伊自98年12
    月初即受僱至臺南市○○路某棟大樓從事油漆工作，因工頭
    已好幾天沒有去工地，伊沒有錢回臺中，於99年2 月6 日凌
    晨4 時40分許，伊去北安路橋附近超商買東西，看到上開自
    小客貨車停在該處，車門未鎖，伊就以鑰匙發動引擎將該自
    小客貨車開回臺中，伊在北安路橋下竊取該自小客車貨時，
    車上已經沒有任何貨物云云。經查：
  (一)上開自小客貨車係於99年2 月6 日凌晨3 時32分許，在臺南
    市○區○○路558 號前被竊取等情，業據證人即告訴人沈韻
    晨於本院中具結證稱：伊將上開自小客車停在伊所開設之服
    飾店即臺南市○○路558 號門前，車內有衣服約3 、40件和
    鞋子200 多雙，及夜市擺設的器具等物，價值約40多萬元的
    貨物，隔壁鄰居所裝設監視器有拍到竊賊行竊過程等語明確
    （見本院中簡卷第67至68頁），並有沈韻晨提出之被竊貨品
    清單、估價單、銷貨單（見同前卷第20至57頁）及員警製作
    之監視器光碟時間表、光碟翻拍照片（見同前卷第61至63、
    70 至71 ）在卷可憑，足見證人沈韻晨裝有價值40多萬元衣
    飾、鞋子等貨物及鐵架等生財工具之自小客貨車係於99年2
    月6 日凌晨3 時32分許，在臺南市○區○○路558 號遭背著
    電腦包、前額微禿之男子所竊取。
  (二)又依警製監視器光碟時間表所載（見同前卷第61頁），竊賊
    係於99年2 月6 日凌晨3 時14分許至32分許，先後6 次靠近
    上開自小客貨車打探、開啟車門，終至同日凌晨3 時32分許
    竊取上開自小客貨車離去，而觀之該竊賊之身材、前額為禿
    之特徵（見同前卷第70至71頁）與本院當庭模擬監視器位置
    高度所拍攝之被告照片（見本院卷第38至39頁）並無不同，
    顯見停放在臺南市○區○○路558 號前之上開自小客貨車係
    被告所竊取無訛。
  (三)雖被告辯稱於同日凌晨4 時40分許，在臺南市○區○○路橋
    下竊得上開自小客貨車，車上已無任何貨物云云，惟以時速
    40公里之速度，自臺南市○○路558 號開車到臺南市北區北
    安陸橋至少要10分鐘，如要卸下上開自小客貨車內全部貨物
    至少要15至20分鐘等情，業據證人沈韻晴於本院中結證在卷
    （見本院中簡卷第68頁），是依上開自小客貨車之失竊時間
    、駛至他處搬卸車內貨物後再駛至北安路橋下停放所需時間
    觀之，被告應無可能於同日凌晨4 時40分許在北安路橋下竊
    得內無貨物之上開自小客貨車。佐以卷附被告持用之000000
    0000號行動電話，自99年2 月1 日起至同年月4 日止之基地
    台位置，分係在臺中市○區○○路、彰化縣埤頭鄉、臺中市
    ○區○○街、臺南縣永康市、臺南縣西港鄉等地，而未曾出
    現在臺南市○區○○路等情（見本院中簡卷第103 至106 頁
    通聯記錄）觀之，顯見被告辯稱自98年12月底至案發當日止
    都在臺南市○○路附近某棟大樓內從事油漆工作云云，不足
    採信。況倘被告竊取該自小客貨車係為代步返回臺中使用，
    衡諸常情，其理應將駕駛該自小客貨車返回住處，豈有將該
    小客貨車停放在上址土牛夜市停車場，復以老虎鉗拆卸汽車
    音響之理。益徵被告前開所辯，要屬卸責之詞，不足採信。
  (四)再者，被告於上址午牛夜市停車場為警查獲當時，除扣得鑰
    匙1 支外，該自小客車副駕駛座上尚有手套1 雙、筆記電腦
    背包1 個及老虎鉗1 支等物，業經證人即查獲員警林自然及
    鑑識組員警倪晨於本院中結證在卷（見本院中簡卷第95頁、
    本院卷第7 頁），並有臺中市警察局第三分局現場勘察報告
    及現場採證照片在卷可憑（見本院中簡卷第75至82頁），參
    以被告自承該手套係其所有（見本院卷第8 頁反面）及老虎
    鉗與電腦背包均在上開自小客車內查扣等情，益徵被告確於
    99年2 月6 日凌晨3 時32分許，著手套並攜帶內裝有老虎鉗
    之電腦背包，在臺南市○區○○路558 號前竊取上開自小客
    貨車無訛。是起訴書認被告係於同日凌晨4 時40分許，在臺
    南市○區○○路橋下竊取空無貨物之上開自小客貨車，尚有
    誤會，應予更正。
  (五)綜上所述，被告前開所辯，要屬卸責之詞，不足採信。本案
    事證明確，被告上開竊盜犯行，應堪認定。
三、論罪科刑：
  (一)按刑法第321 條第1 項第3 款之攜帶兇器竊盜罪，係以行為
    人攜帶兇器為其加重要件，此所謂兇器，其種類並無限制，
    凡客觀上足對人之生命、身體、安全構成威脅，具有危險性
    即已足，並不以攜帶之初有行兇之意圖為必要（最高法院79
    年臺上字第5253號判例可資參照）。查老虎鉗係外觀質地堅
    硬之金屬製品，有照片1 紙在卷可憑（見本院中簡卷78 頁
    ），該物品客觀上足對人之生命、身體、安全構成威脅，具
    有危險性，可供兇器使用，屬刑法第321 條第1 項第3 款所
    稱之兇器無誤。是核被告黃清琪所為，係犯刑法第321 條第
    1 項第3 款之攜帶兇器竊盜罪，公訴人雖認被告所犯係同法
    第320 條第1 項竊盜罪，尚有未洽，惟起訴之基本事實同一
    ，爰依法變更起訴法條，併此敘明。
  (二)又被告於97年間因詐欺、竊盜案件，經本院以97年度中簡字
    第1626號判決判處有期徒刑3 月、4 月，應執行有期徒刑6
    月確定，於98年9 月11日縮刑期滿執行完畢乙節，有臺灣高
    等法院被告前案紀錄表附卷可稽，其在有期徒刑執行完畢後
    ，5 年以內故意再犯本件有期徒刑以上之罪，為累犯，應依
    刑法第47條第1 項規定加重其刑。
  (四)本院審酌被告前有多次竊盜，素行不佳，有臺灣高等法院被
    告前案紀錄表1 份在卷足憑，仍不思以正當方法賺取財物，
    為貪取不法利益，擅自竊取他人財物，誠屬不該，再兼衡被
    告否認上開時地竊取自小客貨車及車上衣飾等財物，未見悔
    意，暨其犯罪動機、智識程度、竊得財物高達40多萬元，價
    俱非微，迄今未賠償告訴人等一切情狀，量處如主文所示之
    刑，以資懲儆。
  (五)至扣案手套1 雙及自備鑰匙1 支，均係被告所有，業經被告
    自承在卷（見本院卷第8 頁反面、第32頁），且係供被告犯
    本案竊盜罪所用之物，應依刑法第38條第1 項第2 款之規定
    宣告沒收；至電腦背包1 個及老虎鉗1 支，非被告所有，為
    被告陳明在卷，爰不為沒收諭知，併此敘明。
據上論結，應依刑事訴訟法第452 條、第284 條之1 、第299 條
第1 項前段，刑法第321 條第1 項第3 款、第47條第1 項、第38
條第1 項第2 款，判決如主文。
本案經檢察官陳雅瑩到庭執行職務。
中    華    民    國    99    年    11    月    30    日
                 刑事第十一庭   法  官  廖純卿
以上正本證明與原本無異。
如不服本判決應於收受判決後10日內向本院提出上訴書狀，並應
敘述具體理由；其未敘述上訴理由者，應於上訴期間屆滿後20日
內向本院補提理由書（均須按他造當事人之人數附繕本）「切勿
逕送上級法院」。
                                書記官  柳寶倫
中    華    民    國    99    年    11    月    30    日
附錄論罪科刑法條
中華民國刑法第321條
（加重竊盜罪）
犯竊盜罪而有左列情形之一者，處 6 月以上、 5 年以下有期徒
刑：
一、於夜間侵入住宅或有人居住之建築物、船艦或隱匿其內而犯
    之者。
二、毀越門扇、牆垣或其他安全設備而犯之者。
三、攜帶兇器而犯之者。
四、結夥三人以上而犯之者。
五、乘火災、水災或其他災害之際而犯之者。
六、在車站或埠頭而犯之者。
前項之未遂犯罰之。

司法院資訊處製作；財團法人民間司法改革基金會備份。
